【裁判字號】    92,交抗,731
【裁判日期】    921021
【裁判案由】    違反道路交通管理處罰條例
【裁判全文】
臺灣高等法院交通事件裁定                        九十二年度交抗字第七三一號
    抗  告  人
    即受處分人  甲○○
右抗告人因違反交通管理處罰條例案件，不服台灣板橋地方法院中華民國九十二年六
月二十日裁定（九十二年度交聲字第二四九號），提起抗告，本院裁定如左：
    主  文
抗告駁回。
    理  由
一、本件原裁定以抗告人即異議人所有車牌號碼Ｌ五－三０八號營業小客車，於九十
    一年七月二十一日上午十一時七分，在台北縣板橋市○○街上，因停放路旁為警
    拖吊之事實，業據異議人陳明在卷，並有現場舉發違規照片、北縣警交字第Ｃ
    0000000（原審誤載為Ｃ0000000號，茲予以更正）通知單各一
    紙在卷可稽，自屬實在。又依卷附違規照片所示，異議人車輛停放位置，確未緊
    靠路邊且已佔用一半車道，嚴重影響同向車輛通行之順暢，已符合前開處罰要件
    。至現場是否另有其他攤販佔用道路影響車輛停放，係該攤販是否違反道路交通
    安全規則應予處罰之問題，不得據為異議人免罰之事由。而異議人車輛若有無因
    此次拖吊受損，應另行請求相關單位賠償，亦與本件裁罰無涉，本件違規事實至
    為明確，異議人前開辯解洵無可採。從而，原處分機關依據道路交通管理處罰條
    例第五十六條第一項第六款規定，裁處罰鍰新臺幣九百元，無任何違誤，量罰亦
    甚妥適，應予維持，本件異議為無理由，應駁回之。
二、抗告意旨略以依據警方所提供的照片，抗告人之車身及車頭均緊靠商家攤邊，自
    無違規之情。
三、按汽車駕駛人停車時，應依車輛順行方向緊靠道路右側停車，道路交通安全規則
    第一百十二條第二項定有明文；又汽車駕駛人停車時，不依順行方向，或不緊靠
    道路右側，或併排停車，或單行道不緊靠路邊停車者，處新臺幣六百元以上一千
    二百元以下罰鍰；前項情形，交通勤務警察或依法令執行交通稽查任務人員，應
    責令汽車駕駛人將車移置適當處所；如汽車駕駛人不予移置或不在車內時，得由
    該交通勤務警察或依法令執行交通稽查任務人員為之，或得於舉發其違規後，使
    用民間拖吊車拖離之，並收取移置費；道路交通管理處罰條例第五十六條第一項
    第六款、第二項亦有明定。查抗告人所有車牌號碼Ｌ五－三０八號營業小客車，
    於九十一年七月二十一日上午十一時七分，在台北縣板橋市○○街上，因未緊靠
    右側路邊停放為警拖吊之事實，有現場舉發違規之照片、北縣警交字第Ｃ00
    00000通知單各一紙、台北縣政府警察局海山分局九十一年十一月十八日海
    警交裁字第○九一○○二四九五一號函在卷可稽。又依卷附違規照片所示，異議
    人車輛停放位置，確未緊靠路邊且已佔用一車道，嚴重影響同向車輛通行之順暢
    ，且依上開二張照片係抗告人違規時所照，依該照片之所示，抗告人確係將車停
    於車道中，嚴重影響同向車輛通行之順暢，足見抗告人之違規事實明確，抗告人
    雖以另有攤販佔用道路影響車輛停放，係屬該攤販是否違反道路交通安全規則應
    予處罰之問題，不得據為抗告人免罰之事由。原審因認原處分機關依道路交通管
    理處罰條例第五十六條第一項第六款規定，裁處抗告人罰鍰新臺幣九百元，並無
    不當，而駁回抗告人於原審之異議，揆諸前揭法令之規定，於法並無不合，抗告
    人之抗告為無理由，應予駁回。
四、依道路交通管理處罰條例第八十九條，道路交通案件處理辦法第二十六條，刑事
    訴訟法第四百十二條裁定如主文。
中      華      民      國    九十二    年    十    月    二十一      日
                              台灣高等法院交通法庭
                                  審判長法  官  陳  正  雄
                                        法  官  劉  壽  嵩
                                        法  官  許  宗  和
右正本證明與原本無異。
不得再抗告。
                                        書記官  廖  艷  莉
中      華      民      國    九十二    年    十    月    二十三      日


司法院資訊處製作；財團法人民間司法改革基金會備份。
